【裁判字號】    99,台抗,113
【裁判日期】    990204
【裁判案由】    違反毒品危害防制條例等罪延長羈押
【裁判全文】
最高法院刑事裁定              九十九年度台抗字第一一三號
抗  告  人  甲○○
選任辯護人  吳春生律師
            鄭伊倫律師
上列抗告人因違反毒品危害防制條例等罪案件，不服台灣高等法
院高雄分院中華民國九十八年十二月十八日延長羈押之裁定（九
十八年度上訴字第一三六九號），提起抗告，本院裁定如下：
    主  文
抗告駁回。
    理  由
按被告經法官訊問後，認為犯罪嫌疑重大，有逃亡或有事實足認
為有逃亡之虞，或所犯為死刑、無期徒刑或最輕本刑五年以有上
期徒刑之罪，非予羈押，顯難進行追訴、審判或執行者，得羈押
之；刑事訴訟法第一百零一條第一項第一款、第三款定有明文。
又羈押之目的，本質上在於確保刑事訴訟程序得以順利進行，或
為保全證據或為擔保嗣後刑之執行，而對被告所實施剝奪其人身
自由之強制處分，法院僅須審查被告犯罪嫌疑是否重大與有無賴
此保全偵審或執行之必要，關於羈押原因之判斷，尚不適用訴訟
法上之嚴格證明原則。再被告有無刑事訴訟法第一百零一條第一
項各款規定之情形，應否羈押及羈押後其原因是否仍然存在，有
無繼續羈押之必要，俱屬事實問題，法院容有依法認定裁量之職
權。原裁定以：抗告人甲○○因違反毒品危害防制條例等罪案件
，前經原審法院於民國九十八年十月二日訊問後，以其犯罪嫌疑
重大，有刑事訴訟法第一百零一條第一項第三款情形裁定羈押在
案。嗣於九十八年十二月十八日經原審法院訊問後，以抗告人所
犯係重罪，有逃亡之虞，依同法第一項第一、三款規定認有繼續
羈押必要，乃裁定自九十九年一月二日起延長羈押二月等語。經
核於法並無不合。抗告意旨稱：原裁定僅以抗告人所犯係重罪執
行羈押，然究有何相當理由認伊有逃亡之虞而為延長羈押，未為
審酌說明，理由殊有不備云云。惟原裁定已敘明抗告人所犯為重
罪，犯罪嫌疑重大，併存有逃亡之虞，為確保後續上訴審及執行
程序之順利進行，認仍有繼續羈押之必要。原裁定雖僅載：「所
犯係重罪，有逃亡之虞，依刑事訴訟法第一百零一條第一項第一
、三款規定，認有繼續羈押之必要」。然係認抗告人所犯為最輕
本刑為五年以上有期徒刑之販賣第二、三級毒品等罪，業經原審
維持第一審法院各判處有期徒刑伍年，定應執行之刑有期徒刑捌
年在案，若未予羈押，將有礙於日後審判程序之進行及刑之執行
，其羈押之原因尚未消滅。另衡諸社會大眾一般之認知，被訴重
罪者遭法院宣告重刑後，其逃亡之可能性顯然較高，原法院因認
有延長羈押之必要，乃依刑事訴訟法第一百零一條第一項第一款
、第三款規定，裁定延長羈押二月，非僅以犯重罪為延長羈押之
唯一理由，核與司法院釋字第六六五號解釋意旨無違。原裁定所
載理由雖較簡略，究非理由不備。抗告意旨對於原審法院就有無
羈押事由及羈押必要性等所為適法之職權行使，任指為違法，難
認有理由，應予駁回。
據上論結，應依刑事訴訟法第四百十二條，裁定如主文。
中    華    民    國  九十九  年    二    月    四    日
                      最高法院刑事第八庭
                          審判長法官  洪  文  章
                                法官  王  居  財
                                法官  郭  毓  洲
                                法官  黃  梅  月
                                法官  邱  同  印
本件正本證明與原本無異
                                      書  記  官
中    華    民    國  九十九  年    二    月    六    日
                                                      K

司法院資訊處製作；財團法人民間司法改革基金會備份。
